# 2 家国有集团之间，无偿划转资产，资本公积不够冲减，如何处理

提问人：sally_llu 时间：2021-06-22 08:05:09
陈总，您好！
请教个问题，国资委投资的集团A的全资子公司将房产，无创划转给B集团了，A集团账务处理，借：资本公积 10000 万元 、累计折旧，贷：固定资产；由于A集团原有的资本公积只有 6000 万，不够冲减，A集团年末报表按-4000万列示资本公积，审计要求资本公积按 0 列示，不够冲减的冲减盈余公积，再不够冲减的冲减未分配利润；公司认为盈余公积和未分配利润是经营结余，最好不要冲减，实收资本和资本公积体现股东投入和划转；应该按哪个来呢？

回答人：chenyiwei
个别报表层面应按审计师要求，“资本公积按 0 列示，不够冲减的冲减盈余公积，再不够冲减的冲减未分配利润”。